臺灣臺南地方法院刑事判決　　　　　　　　　　　　　九十年度訴字第一三九一號
　　公　訴　人　臺灣台南地方法院檢察署檢察官
　　被　　　告　戊○○
　　指定辯護人　本院公設辯護人　乙○○
右列被告因偽造有價證券等案件，經檢察官提起公訴（九十年度偵緝字第四三三號）
，及移送併辦（九十年度偵字第一三九三、一三九四號），本院判決如左：
    主  文
戊○○意圖供行使之用，而偽造有價證券，處有期徒刑參年貳月。
支票壹紙（發票人：甲○○、付款人：美商花旗銀行、票號：ＴＮ0000000號
、到期日：八十八年五月三十一日、面額：新台幣壹萬捌千伍佰肆拾元）沒收。
    事  實
一、戊○○於民國八十八年三月間，在台南市○○路附近，明知己○○（所犯偽造有
    價證券等罪業經判決確定）所持有並置在其車內：發票人為甲○○、付款人：美
    商花旗銀行、票號ＴＮ0000000號，票載發票日八十八年六月五日，票面
    金額為新台幣（下同）八千七百元之支票一紙，係己○○所偽造之有價證券，另
    一張發票人、付款人同、票號：ＴＮ0000000號係空白支票，均為來路不
    明之支票，乘己○○不注意之際予以竊取，滋因需款孔急，竟意圖供行使之用，
    由戊○○在票號：ＴＮ0000000號已蓋好印章空白支票上，填上面額：一
    萬八千五佰四十元、到期日：八十八年五月三十一日偽造支票一紙，連同上開己○○所偽造之有價證券一紙，均持向不知情之丁○○借調同額之現金，致丁○○
    陷於錯誤而如數給付，丁○○再轉而持上開面額八千七百元之支票向丙○○調現
    ，該支票輾轉經由丙○○、何全福、李良賢交付穆建男，俟八十八年六月八日，
    穆建男持該面額八千七百元之支票向銀行提示兌領，因經掛失止付而遭退票，經
    警循線追查，又在丁○○處查獲前述面額一萬八千五百四十元之支票，丁○○至
    此始知受騙。
二、案經臺灣台南地方法院檢察署檢察官自動檢舉偵查起訴。
    理  由
一、訊據被告戊○○，固供認其於上揭時地，持系爭支票二紙，向被害人丁○○調借
    現款之事實，惟矢口否認有偽造有價證券等情事，辯稱：系爭支票二紙是我向己○○調借的，己○○當時並沒有向我說支票是撿來的云云。惟查：
  (1)被告確有上揭偽造有價證券等犯行，業據證人己○○於檢察官偵訊時（參見九十
    年度偵緝字第四三三號、九十年八月二十二日下午二時五十五分偵訊筆錄）及本
    院審理時再三供述明確，按證人己○○其既自承票號ＴＮ0000000號，票
    載發票日八十八年六月五日，票面金額八千七百元之支票一紙，係其所偽造之有
    價證券，苟被告無偽造有價證券等情事，矧其所言其所犯偽造價證券等罪既經判
    決確定，實無理由再誣陷被告之理，且有系爭支票二紙在卷可憑，又系爭支票係
    發票人甲○○所持有並遺失，並據證人即發票人甲○○於警訊時指述明確，足見
    系爭支票面額：一萬八千五佰四十元、到期日：八十八年五月三十一日支票確係
    被告偽造之支票無訛。
  (2)被告於上揭時地持系爭支票二紙向被害人丁○○調借現款，丁○○再轉而持上開
    面額八千七百元之支票向丙○○調現，該支票輾轉經由丙○○、何全福、李良賢
    交付穆建男之事實，業據被害人丁○○、丙○○、何全福、李良賢、穆建男於調
    查站、檢察官偵訊中及被害人丙○○於本院審訊時迭次指訴歷歷，且為被告自承
    向被害人丁○○調借現款，被告又始終無法舉證面額：一萬八千五佰四十元、到
    期日：八十八年五月三十一日支票確係他人所偽造之支票，以供本院調查，足認
    被告確有偽造上開有價證券後，進而行使偽造支票之事實。綜上所述，參互印證
    ，本件事證已甚明確，被告犯行堪以認定。
二、查被告於民國八十八年三月間，在台南市○○路附近，明知己○○所持有並置在
    其車內：發票人為甲○○、付款人：美商花旗銀行、票號ＴＮ0000000號
    ，票載發票日、八十八年六月五日，票面金額為新台幣八千七百元之支票一紙，
    係己○○所偽造之有價證券，另一張發票人、付款人同、票號：ＴＮ00000
    00號係空白支票，均為來路不明之支票後，竟乘己○○不注意之際予以竊取，
    ，所為係犯刑法第三百二十條第一項竊盜罪；又支票為有價證券，被告意圖供行
    使之用，而偽造有價證券，並持之向被害人借款，核其所為，係犯刑法第二百零
    一條第一項之偽造有價證券罪，其單一持續低度之行使偽造有價證券行為應為偽
    造之高度行為所吸收，不復另論；又被告行使偽造有價證券，當然包含詐欺性質
    ，亦不另論詐欺取財罪。公訴人認被告係犯刑法第三百四十九條第一項收受贓物
    罪、及刑法第二百零一條第二項之行使偽造有價證券罪，起訴法條尚有未洽，酌
    予變更。又被告所犯竊盜罪與偽造有價證券罪，有方法結果之牽連關係，依刑法
    第五十五條之規定，應從一重之偽造有價證券罪論處，檢察官移送併辦部分與上
    開起訴事實為同一事實，附此敘明。爰審酌被告素行、犯罪之動機、目的、手段
    及所造成危害、所得利益、犯罪後態度等一切情狀，處如主文所示之刑，以資懲
    儆。又上開如主文所示偽造之支票，依刑法第二百零五條之規定，併依法宣告沒
    收。
據上論斷，應依刑事訴訟法第二百九十九條第一項前段，第三百條、刑法第三百二十
條第一項、第二百零一條第一項、第五十五條、第二百零五條，罰金罰鍰提高標準條
例第一條前段，判決如主文。
本案經檢察官陳俊秀到庭執行職務。
中      華      民      國      九十一      年      四    月    十二    日
                              臺灣臺南地方法院刑事第五庭
                                      法  官  陳  忠  鎣
右正本證明與原本無異
如不服本判決應於送達後十日內向本院提出上訴狀（應附繕本）
                                      書記官  吳  信  助
中      華      民      國      九十一      年      四    月    十五    日
附錄本案論罪科刑法條全文：
刑法第二百零一條第一項：意圖供行使之用，而偽造、變造公債票、公司股票或其他
                        有價證券者，處三年以上十年以下有期徒刑，得併科三千
                        元以下罰金。
